【裁判字號】    95,交聲,633
【裁判日期】    950529
【裁判案由】    交管條例聲異
【裁判全文】
臺灣板橋地方法院交通事件裁定         95年度交聲字第633號
原處分機關  交通部公路總局臺北區監理所
受處分人即
異  議  人  大欣優食品有限公司
代  表  人  甲○○
上列受處分人即異議人因違反道路交通管理處罰條例案件，對於
交通部公路總局臺北區監理所民國95年3 月7 日所為之處分（北
監自裁字第裁40-AB0000000號），聲明異議，本院裁定如下：
    主  文
異議駁回。
    理  由
一、按「汽車駕駛人，行經有燈光號誌管制之交岔路口闖紅燈者
    ，處新台幣一千八百元以上五千四百元以下罰鍰」，道路交
    通管理處罰條例第53條定有明文。又道路交通管理處罰條例
    關於車輛駕駛人之處罰，如應歸責於車輛所有人者，處罰車
    輛所有人，為該條例第85條第3 項所明定。而汽車所有人對
    於逕行舉發之違反道路交通管理事件應於應到案日期前到案
    ，並告知違規駕駛人姓名、身分證統一編號、住址予處罰機
    關，其逾期不到案者，處罰機關應依道路交通管理處罰條例
    第85條第3 項規定處罰該汽車所有人，復為「違反道路交通
    管理事件統一裁罰標準及處理細則」第24條所明定。
二、原處分機關認受處分人即異議人大欣優食品有限公司所有之
    車牌號碼2632-DM 號自小貨車，於民國94年9 月27日上午11
    時10分許，行經有燈光號誌管制之臺北市○○○路、興安路
    交岔路口時，闖越紅燈，涉有道路交通管理處罰條例第53條
    （原裁決書贅載第1 項）之違規，嗣經警逕行製單舉發後，
    爰依上開法律規定，於95年3 月7 日以北監自裁字第裁40-A
    B0000000號裁罰異議人罰鍰新台幣（下同）5,400 元在案，
    此有臺北市政府警察局舉發違反道路交通管理事件通知單影
    本、原處分機關違反道路交通管理事件裁決書影本各1 份附
    卷可按。
三、聲明異議意旨略以：原處分所為認定顯與事實不符，因異議
    人所有之前開車輛並未在上開交岔路口闖紅燈。爰聲明異議
    ，請求撤銷上開裁決云云。
四、本件異議人固不爭執前揭自小貨車為其所有，然否認該車於
    前揭時、地闖紅燈。經查，前揭自小貨車於上開時、地闖紅
    燈之事實，有該交岔路口測速器所拍攝之照片1 幀在卷可稽
    ，觀諸該照片所示，車號「2632-DM 」之自小貨車確於燈光
    號誌顯示為紅燈之階段，仍強行闖越，足見該自小貨車確有
    闖紅燈甚明，異議人仍空口辯稱並無闖紅燈云云，自無足取
    。
五、綜上所述，應堪認定確有本件違規情事，異議人前揭所辯尚
    無足取。又參諸卷內資料，異議人並未在應到案日前告知該
    違規駕駛人姓名、身分證統一編號、住址予處罰機關，揆諸
    首揭法律規定與說明，則原處分機關審酌違規情節，處以前
    揭自小貨車所有人即異議人法律規定額度內之罰鍰5,400 元
    ，自屬有據。異議人仍執詞聲明異議，洵無理由，本院當應
    裁定駁回。
六、結論：依道路交通管理處罰條例第87條第2 項、道路交通案
    件處理辦法第19條，裁定如主文。
中    華    民    國    95    年    5     月    29    日
                  交通法庭      法  官  陳信旗
以上正本證明與原本無異。
如不服本裁定，應於送達後5 日內向本院提出抗告狀。
                                書記官  陳昭綾
中    華    民    國    95    年    5     月    30    日


司法院資訊處製作；財團法人民間司法改革基金會備份。
